【裁判字號】    98,台抗,816
【裁判日期】    981022
【裁判案由】    聲請假扣押
【裁判全文】
最高法院民事裁定              九十八年度台抗字第八一六號
再 抗告 人  甲○○
訴訟代理人  許坤立律師
            郭香吟律師
上列再抗告人因與相對人乙○○間聲請假扣押事件，對於中華民
國九十八年七月二十二日台灣高等法院裁定（九十八年度抗更(一)
字第四○號)， 提起再抗告，本院裁定如下：
    主  文
再抗告駁回。
再抗告訴訟費用由再抗告人負擔。
    理  由
本件相對人以第三人楊娉婷原為再抗告人之配偶，積欠其票款債
務，經聲請法院強制執行後，仍有新台幣（下同）二億八千一百
二十七萬六千八百三十七元尚未清償，嗣楊娉婷與再抗告人離婚
，怠於行使對再抗告人之剩餘財產分配請求權，乃以楊娉婷之債
權人身分向台灣台北地方法院（以下稱台北地院）提起代位訴訟
（九十七年度家訴字第一三○號，下稱本案訴訟），請求再抗告
人分配剩餘財產，並由相對人代為受領。詎再抗告人於本案訴訟
程序進行中，竟將名下財產出脫以避其追償，為免日後有不能執
行或甚難執行之虞，願供擔保以代釋明，聲請就再抗告人之財產
於三百九十萬元之範圍內予以假扣押。台北地院裁定命相對人以
一百三十萬元供擔保後，得對再抗告人之財產於前述金額範圍內
假扣押。再抗告人不服，提起抗告。原法院以: 相對人主張再抗
告人之前配偶楊娉婷積欠其二億八千一百二十七萬六千八百三十
七元之票款未償，遂以楊娉婷之債權人身分，向台北地院提起代
位訴訟，請求再抗告人分配剩餘財產，並由其受領，有其提出之
台北地院九十六年度票字第二○○五四號民事裁定、確定證明書
、九十七年二月一日北院隆九十六執荒字第一八四一七號民事執
行處函暨債權額分配書、楊娉婷之戶籍謄本、本案訴訟民事起訴
狀暨開庭通知書為憑，已釋明相對人係楊娉婷之債權人，楊娉婷
對再抗告人有剩餘財產分配請求權卻怠於行使該權利。再依相對
人所提出之再抗告人稅務電子閘門財產所得調件明細表、財產歸
屬資料清單所示，再抗告人於九十七年三月十八日之投資中，投
資長聖投資股份有限公司（下稱長聖公司）者價值六百十二萬五
千元、第一金融控股股份有限公司（下稱第一金控公司）者價值
二千二百八十七萬一千八百五十元，當日第一金控公司股市收盤
價二八. 七五元計算，約合七十九萬五千五百四十三股，此有該
公司收盤行情查詢可稽，然至九十七年六月十六日再抗告人對於
長聖公司已無任何持股，同年月二十日對於第一金控公司之投資
僅剩三百六十八股，此亦有台北地院九十七年六月十六日、七月
三日北院九十七隆執全荒字第一三五四號函暨金鼎綜合證券股份
有限公司之陳報狀可憑，足使法院相信再抗告人有不當處分或隱
匿財產之可能，難謂相對人就假扣押原因全未釋明，且其既已陳
明願供擔保，以補釋明之不足，台北地院命供擔保後准相對人假
扣押之聲請，核無不合為由，維持台北地院所為准予假扣押之裁
定，裁定駁回再抗告人之抗告，經核於法並無不合。再抗告論旨
雖謂: 相對人之本案訴訟業經台北地院判決駁回，楊娉婷與再抗
告人各自拋棄彼此之剩餘財產分配請求權，相對人即無代位楊娉
婷對再抗告人請求分配剩餘財產並由相對人代位受領之請求權云
云。然查相對人已對台北地院之本案訴訟提起上訴，該本案訴訟
相對人既尚未受敗訴判決確定，仍不得認相對人確無其所主張之
請求權而不得聲請假扣押。又本件台北地院裁定准予假扣押後，
再抗告人提起抗告，並提出民事抗告狀，原法院更為裁定前雖未
通知兩造到庭，但當事人仍得提出書狀陳述意見。再抗告論旨謂
原法院不適用民事訴訟法第五百二十八條第二項規定，適用法規
顯有錯誤云云，亦非可採。再抗告論旨，指摘原裁定不當，求予
廢棄，為無理由。
據上論結，本件再抗告為無理由。依民事訴訟法第四百九十五條
之一第二項、第四百八十一條、第四百四十九條第一項、第九十
五條、第七十八條，裁定如主文。
中    華    民    國  九十八  年    十    月  二十二  日
                      最高法院民事第七庭
                          審判長法官  鄭  玉  山
                                法官  黃  義  豐
                                法官  劉  靜  嫻
                                法官  袁  靜  文
                                法官  沈  方  維
      本件正本證明與原本無異
                                      書  記  官
中    華    民    國  九十八  年   十一   月    三    日
                                                Ａ


司法院資訊處製作；財團法人民間司法改革基金會備份。
